# 关于履约进度中的产出法如何理解

提问人：dwx9648 时间：2019-12-14 08:05:12
请教陈版主：新收入准则第十二条要求，对于在某一时段内履行的履约义务，企业应当在该段时间内按照履约进度确认收入。根据商品或服务的性质，履约进度可以采用产出法或投入法确定。其中，产出法是根据已转移给客户的商品对于客户的价值确定履约进度；投入法是根据企业为履行履约义务的投入确定履约进度。
根据《< 企业会计准则第 14 号——收入 > 应用指南》（ 2018 ），如果所选择的产出指标无法计量某些控制权已转移给客户的商品或服务时，不应采用产出法。例如，当处于生产过程中的在产品在其完工或交付前已属于客户时，如果该在产品对本合同或财务报表具有重要性，则在确定履约进度时不应使用已完工或已交付的产品作为产出指标，这是因为处于生产过程中的在产品的控制权也已经转移给客户，而这些在产品并没有包括在产出指标的计量中，因此该指标并未如实反映已向客户转移商品或服务的进度。。《<企业会计准则第 14 号——收入 > 应用指南》（ 2018 ）也指出，如果企业在合同约定的各个里程碑之间向客户转移了重大的商品的控制权，则很可能表明基于已达到的里程碑确定履约进度的方法是不恰当的。
这里我理解不了，按照定义产出法是已转移给客户的商品对于客户的价值确定履约进度，指的是控制权转移么，实物中履约进度不会考虑控制权的转移啊。而应用指南中的在产品的例子又说控制权也已经转移给客户，不应该用产出法；应用指南又说如果企业在合同约定的各个里程碑之间向客户转移了重大的商品的控制权，则很可能表明基于已达到的里程碑确定履约进度的方法是不恰当的，实物中也有按照标志性程碑确定履约进度。如何理解定义中的已转移给客户的商品这句话呢。

回答人：chenyiwei
1 、按照定义产出法是已转移给客户的商品对于客户的价值确定履约进度，指的是控制权转移，即对商品的控制权是在履约期间连续地转移给客户的。
否则就与 “在一段时间内履行的履约义务” 相矛盾。
2 、商品控制权转移给客户，应结合准则对控制权及其转移的定义来理解。根据准则第四条，企业应当在履行了合同中的履约义务，即在客户取得相关商品控制权时确认收入。其中，取得相关商品控制权，是指能够主导该商品的使用并从中获得几乎全部的经济利益。按一段时间履行的履约义务实际上就是在履约过程中持续地向客户转移履约所形成的商品等资源的控制权。单纯的里程碑法表明控制权的转移很可能是不连续的。